【裁判字號】    89,易,1349
【裁判日期】    891222
【裁判案由】    違反毒品危害防制條例
【裁判全文】
臺灣新竹地方法院刑事判決                        八十九年度易字第一三四九號
    公  訴  人  臺灣新竹地方法院檢察署檢察官
    被      告  甲○○
右列被告因違反毒品危害防制條例案件，經檢察官提起公訴 (八十九年度毒偵緝字第
二八一號)，本院判決如左：
    主  文
甲○○連續施用第二級毒品，累犯，處有期徒刑捌月。
    事  實
一、甲○○有竊盜、妨害公務、搶奪、賭博、違反麻醉藥品管理條例、偽造有價証券
    、侵占等前科，最後一次因偽造有價証券及違反麻醉藥品管理條例案件分別經法
    院判決有期徒刑三年一月、六月並定應執行之刑為三年三月確定；又因詐欺及違
    反麻醉藥品管理條例案件，分別經法院判處有期徒刑五月、七月並定其應執行刑
    為十一月確定；又因違反麻醉藥品管理條例案件，經法院判處有期徒刑十月確定
    ，以上三執行案件經送監接續執行，甫於民國八十九年六月二日縮短刑期假釋期
    滿執行完畢。甲○○另因施用毒品犯行，經依本院八十八年度毒聲字第二五二○
    號裁定送勒戒處所觀察、勒戒後，認為無繼續施用毒品傾向，已經臺灣新竹地方
    法院檢察署檢察官於八十九年二月十四日以八十九年度毒偵緝字第一八號為不起
    訴處分確定。詎甲○○仍不知悔改，復基於施用第二級毒品安非他命之概括犯意
    ，自八十九年五月初某日起至同年十月七日止，連續於夜間在新竹市○○路○路
    邊施用第二級毒品安非他命多次，嗣為警於八十九年五月十八日在新竹市○○○
    街一八七巷一六八弄八號、八十九年十月十日在新竹市○○路口處查獲，旋甲○
    ○再經依本院八十九年度毒聲字第一八二○號裁定送勒戒處所觀察、勒戒後，認
    為有繼續施用毒品傾向。
二、案經新竹縣警察局移送臺灣新竹地方法院檢察署檢察官偵查起訴。
    理  由
一、訊據被告甲○○對於右揭時、連續多次施用第二級毒品安非他命之犯罪事實，於
    本院八十九年十二月一日審理時坦白承認，而被告甲○○於八十九年五月十八日
    為警查獲時所採尿液，經送新竹縣衛生局檢驗結果，確呈安非他命陽性反應，亦
    有尿液檢體代號對照表及新竹縣衛生局尿液檢驗單等件影本附卷足憑，堪認被告
    上開自白與事實相符。又被告甲○○前因施用毒品犯行，經依本院八十八年度毒
    聲字第二五二○號裁定送勒戒處所觀察、勒戒後，認為無繼續施用毒品傾向，已
    經臺灣新竹地方法院檢察署檢察官於八十九年二月十四日以八十九年度毒偵緝字
    第一八號為不起訴處分確定，亦有臺灣高等法院被告全國前案紀錄表及臺灣新竹
    地方法院檢察署刑案資料查註紀錄表在卷足憑；另被告甲○○因本院施用毒品犯
    行，再經依本院八十九年度毒聲字第一八二○號裁定送勒戒處所觀察、勒戒後，
    認為有繼續施用毒品傾向等情，亦有本院八十九年度毒聲字第一八二○號裁定書
    、臺灣新竹地方法院檢察署八十九年度觀執字第一○○五號觀察勒戒處分執行指
    揮書、臺灣新竹看守所八十九年十一月一日竹所總字第二三九一號函暨有無繼續
    施用毒品傾向証明書在可稽 (臺灣新竹地方法院檢察署八十九年度毒偵字第一四
    ○七號偵查卷第四八、四九頁、八十九年度毒偵緝字第二八一號偵查卷第十五頁
    、第三三至三五頁參照)。本件事証明確，被告甲○○上開犯行，洵堪認定，應
    予依法論科。
二、核被告甲○○所為係犯毒品危害防制條例第十條第二項之施用第二級毒品罪。被
    告施用第二級毒品安非他命前之持有第二級毒品安非他命之低度行為，為施用第
    二級毒品安非他命之高度行為所吸收，不另論罪。又被告多次施用第二級毒品安
    非他命之各行為間，均時間緊接、方法相同，且觸犯構成要件相同之罪名，顯係
    基於概括犯意連續為之，應依刑法第五十六條連續犯之規定論以一罪並加重其刑
    。又公訴人雖僅就被告於八十九年五月十八日十四時二十分許往前回溯九十六小
    時內之某時施用第二級毒品安非他命犯行提起公訴，然而，本件被告其餘施用第
    二級毒品安非他命之犯行，與前開檢察官提起公訴之施用毒品犯行間，具有連續
    犯之裁判上一罪關係，已如前述，本院自得併予審理、判決，併予敘明。又被告
    甲○○前因偽造有價証券及違反麻醉藥品管理條例案件分別經法院判決有期徒刑
    三年一月、六月並定應執行之刑為三年三月確定；又因詐欺及違反麻醉藥品管理
    條例案件，分別經法院判處有期徒刑五月、七月並定其應執行刑為十一月確定；
    又因違反麻醉藥品管理條例案件，經法院判處有期徒刑十月確定，以上三執行案
    件經送監接續執行，甫於八十九年六月二日縮短刑期假釋期滿執行完畢，亦有臺
    灣高等法院被告前國全案紀錄表、臺灣新竹地方法院檢察署刑事資料查註紀錄表
    在卷足憑，並經本院調閱臺灣新竹地方法院檢察署八十六年度執更字第七五二號
    、臺灣嘉義地方法院檢察署八十八年度執聲字第二六號刑事執行卷查明，有臺灣
    新竹地方法院檢察署八十六年度執更字第七五二號刑事執行卷宗影本及臺灣嘉義
    監獄假釋出監人交付保護管束名冊影本在卷足憑，被告前受有期徒刑執行完畢，
    五年內再犯本件最重本刑為有期徒刑之罪為累犯，應依刑法第四十七條之規定遞
    加重其刑。本院審酌被告犯罪之動機、目的、手段、方法、所生危害及犯後坦承
    犯行等一切情狀，量處如主文所示之刑，以示懲儆。
三、偵查卷附第一級毒品海洛因一點八四公克、安非他命一點四八公克、吸食器一支
    等物扣押物品清單，係案外人蘇源甫違反毒品危害防制條例案件中之証物，與被
    告本案犯行無涉，業據被告供述在卷，並有該搜索扣押筆錄一件在卷足憑。本院
    無從併予宣告沒收、銷燬，附此敘明。
據上論斷，應依刑事訴訟法第二百九十九條第一項，毒品危害防制條例第十條第二項
，刑法第十一條前段、第五十六條、第四十七條，判決如主文。
本案經檢察官林李嘉到庭執行職務。
中      華      民      國    八十九    年     十二     月    二十二    日
                  臺灣新竹地方法院刑事第二庭
                                  法  官  王  永  春
右正本證明與原本無異。
如不服本判決，應於判決送達後十日內向本院提出上訴狀( 應附繕本 )，上訴於
臺灣高等法院。
                                  書記官  馮  玉  玲
中      華      民      國    八十九    年     十二     月    二十二    日
附錄本案論罪科刑法條：
毒品危害防制條例第十條第二項
施用第二級毒品者，處三年以下有期徒刑。


司法院資訊處製作；財團法人民間司法改革基金會備份。
